【裁判字號】    97,交簡上,112
【裁判日期】    971231
【裁判案由】    過失傷害
【裁判全文】
臺灣屏東地方法院刑事判決           97年度交簡上字第112號
上  訴  人  臺灣屏東地法方院檢察署檢察官
被      告  乙○○
                    （現在臺灣高雄看守所另案羈押中）
上列上訴人因被告過失傷害案件，不服本院97年度交簡字第804
號中華民國97年9 月29日刑事簡易判決（94年度偵續字第27號）
，提起上訴，本院判決如下：
    主  文
上訴駁回。
    事  實  及  理  由
一、本案經本院審理結果，認第一審判決被告乙○○犯刑法第28
    4 條第2 項前段之業務過失傷害罪，量處有期徒刑3 月，減
    為有期徒刑1 月又15日，並諭知如易科罰金以銀元3 百元折
    算一日，其認事、用法及量刑並無不當，應予維持，並引用
    第一審判決所載之事實、證據及理由（如附件）。
二、檢察官上訴意旨略以：茲據告訴人甲○○及告訴代理人丙○
    ○於97年10月16日具狀請求上訴，略以被告無照駕駛，又違
    規超速，致被害人身體嚴重受創，且肇事後逃逸，亦未與被
    害人達成和解，犯後態度惡劣，原審量刑容有過輕，有違公
    平原則及社會期待性等語，認其請求上訴於法有據，爰請撤
    銷原判決，另為適當之判決云云。惟查：量刑之輕重，係事
    實審法院得依職權自由裁量之事項，茍已斟酌刑法第57條各
    款所列情狀而未逾越法定刑度，則不得遽指為違法；又刑罰
    之量定屬法院自由裁量之職權行使，但仍應審酌刑法第57條
    所列各款事由及一切情狀，為酌量輕重之標準，並非漫無限
    制，在同一犯罪事實與情節，如別無其他加重或減輕之原因
    ，下級法院量定之刑，亦無過重或失輕之不當情形，則上級
    法院對於下級法院之職權行使，原則上應予尊重（最高法院
    72年台上字第6696號判例意旨參照）。從而，法律固賦予法
    官自由裁量權，但此項裁量權之行使，仍應受一般法律原則
    之拘束，必須符合法律授權之目的，並受法律秩序之理念、
    法律感情及慣例所規範，法官量刑權雖係受法律拘束之裁量
    原則，但其內涵仍將因各法官之理念及價值觀之不同而異，
    是以自由裁量之界限仍難有客觀之解答，端賴法官於個案審
    判時，依個案事由加以審酌，若無裁量濫用情事，難謂有不
    當之處。本件被告乙○○係犯刑法第284 條第2 項前段之業
    務過失傷害罪，原審斟酌被告過失情節輕重、犯罪所生法益
    受侵害之程度及遲未與被害人達成和解以填補損害之犯後態
    度等一切情狀，依刑法第57條各款所列情狀，量處被告有期
    徒刑3 月，並依減刑條例規定減為有期徒刑1 月又15日，另
    諭知易科罰金之折算標準，尚未逾越法律規定之範圍，量刑
    亦稱妥適，難謂有何違法可言。檢察官上訴以原審判決量刑
    過輕為由，指摘原判決不當，為無理由，應予駁回。
三、依刑事訴訟法第455 之1 第3 項、第373 條、第368 條，判
    決如主文。
本案經檢察官許大偉到庭執行職務。
中    華    民    國    97    年    12    月    31    日
            刑事第四庭    審判長法  官  莊鎮遠
                                法  官  蔡嘉裕
                                法  官  王以齊
以上正本證明與原本無異。
不得上訴。
中    華    民    國    97    年    12    月    31    日
                                書記官  蔡進吉


司法院資訊處製作；財團法人民間司法改革基金會備份。
